臺灣板橋地方法院刑事裁定　　　　　　 100年度聲字第2568號
公　訴　人　臺灣板橋地方法院檢察署檢察官
聲　請　人
即　被　告　林志堅
選任辯護人　葉秀美律師
上列被告因違反槍砲彈藥刀械管制條例等案件，聲請人聲請具保
停止羈押，本院裁定如下：
    主  文
林志堅提出新臺幣伍拾萬元之保證金後，准予停止羈押，並應予
限制出境、出海，且限制住居於臺中市○區○○路一段七十七號
三樓之二。
    理  由
一、聲請意旨略以：聲請人即被告林志堅於偵查中配合調查，並
    坦承犯罪，檢察官並因聲請人之主動供述，得以追訴吳錫聰
    ，檢察官亦同意聲請人適用證人保護法第14條第1 項規定，
    而聲請人於審理中，均就所知事項未為任何隱瞞，且聲請人
    之雙親與妻小均在臺灣，不可能獨自逃匿，棄一家老小於不
    顧，而相關證物均經扣案，相關共犯或證人亦經訊問完畢，
    聲請人並無勾串之虞，如准具保，聲請人每次開庭，均會隨
    傳隨到，如獲有罪判決，亦必到案執行，請求鈞院能具保停
    止羈押等語。
二、經查：
  (一)聲請人涉犯組織犯罪防制條例第3 條第1 項後段之參與犯罪
    組織、犯槍砲彈藥刀械管制條例第7 條第2 項、第12條第2
    項之出借衝鋒槍、手槍、子彈罪嫌、同條例第7 條第4 項、
    第12條第4 項之寄藏衝鋒槍、手槍、子彈罪嫌，前經本院認
    聲請人犯罪嫌疑重大，且所犯為最輕本刑有期徒刑5 年以上
    之重罪，又聲請人係因拘提到案，有事實足認有逃亡之虞，
    而聲請人不僅就有關於其如何聯繫謝忠宏偕同至江裕煌位於
    新北市三芝區陳厝坑11號斜對面農地取得槍彈之過程，以及
    其與潘明如何向案外人張文龍或劉國志聯繫取回槍彈之過
    程，其與潘明、謝忠宏之供述內容情節，不盡相同，有事
    實足認為有與共犯或證人串證之虞，非予羈押，顯難進行審
    判，而依刑事訴訟法第101 條第1 項第1 款、第2 款、第3
    款之規定，自民國99年10月1 日起執行羈押，並於100 年1
    月1 日裁定延長羈押2 月，此有99年10月1 日、同年12 月9
    日當日報到單、準備程序筆錄、審判筆錄、本院99年12 月
    13日所為延長羈押裁定各1 份與押票2 張附卷可稽。
  (二)吳錫聰曾於98年2 月或同年3 月間，至江裕煌位於新北市○
    ○區○○路上之辦公室，要求江裕煌與謝忠宏為其寄藏如附
    表所示之2 把槍枝與數量不詳之子彈，嗣經江裕煌或謝忠宏
    將裝有槍枝與數量不詳子彈之袋子，埋藏在新北市三芝區陳
    厝坑11號之斜對面農地內，事後，因案外人白日昇與楊錦雲
    有合建糾紛，欲報復楊錦雲，而向吳錫聰或被告尋求火力支
    援，吳錫聰因而指示聲請人與謝忠宏聯繫取回如附表所示之
    槍枝與子彈，欲出借白日昇使用，聲請人因而與謝忠宏於98
    年12月27日通聯相約隔日即同年月28日在新北市淡水捷運站
    會面，聲請人並於同年月28日，偕同潘明由臺北市中山區
    ○○○路485 巷18號2 樓之7 租屋處出發，搭乘捷運至淡水
    捷運站，再由謝忠宏開車至淡水捷運站，搭載聲請人與潘明
    至江裕煌位於新北市三芝區陳厝坑11號斜對面農地，由江
    裕煌取出埋在地下之槍彈，並由江裕煌或謝忠宏將裝有該2
    把槍枝與數量不詳子彈之黑色手提袋交付給聲請人，聲請人
    取得槍彈後，即與潘明搭乘謝忠宏之車子離開後，搭乘捷
    運至海山捷運站，再搭乘計程車至新北市○○區○○街9 巷
    1 1 號，由聲請人或潘明將裝有槍彈之袋子交予在現場之
    案外人張文龍，請張文龍轉交予白日昇。98年12月30日，在
    設於新北市○○區○○街31號「卓仔魚店餐廳」前，白日昇
    涉嫌夥同張月圓、陳進賢、張文龍、劉國志、廖文興、于豫
    喜分持槍彈與棍棒傷害楊錦雲，張文龍並曾持附表編號2 所
    示之手槍擊發子彈1 顆，經媒體報導後，聲請人與吳錫聰商
    量決定向白日昇等人取回出借之槍彈，聲請人並委請潘明
    代為撥打電話向劉國志索取槍彈，嗣經張文龍將槍彈帶至臺
    北市中山區○○○路48 5巷18號2 樓之7 ，交還聲請人，聲
    請人並將張文龍交還之槍彈藏放在自己房間內等節，除據聲
    請人於警詢、偵訊及本院審理中供述明確外，並經謝忠宏、
    潘明、吳錫聰、江裕煌、張文龍證述在卷，復有如附表所
    示之槍枝2 支與子彈2 顆扣案可憑，堪認被告涉犯槍砲彈藥
    刀械管制條例第7 條第2 項、第12條第2 項之出借衝鋒槍、
    手槍、子彈罪嫌、同條例第7 條第4 項、第12條第4 項之寄
    藏衝鋒槍、手槍、子彈罪嫌，均犯罪嫌疑重大，而出借、持
    有手槍、衝鋒槍之法定最低本刑均為有期徒刑5 年以上之罪
    。
  (三)聲請人原居住在以其名義承租之臺北市中山區○○○路485
    巷18號2 樓之7 租屋處，於前述槍擊案發生後，聲請人除與
    吳錫聰商量取回槍彈外，並於張文龍將槍彈交回後，依吳錫
    聰指示僅將其中一支手槍提供張文龍投案，而將衝鋒槍埋藏
    在臺北縣雙溪鄉○○路63號後方小山坡地，事後，即離開臺
    北，而於99年6 月5 日在臺中市○○路○段77號3 樓之2 ，
    為警持拘票查獲一節，則據聲請人、證人張文龍陳稱在卷，
    並有拘票附卷可稽，是以聲請人於槍擊案發生後，離去原來
    居住之臺北市中山區○○○路485 巷18號2 樓之7 ，顯有逃
    亡之虞，而具有刑事訴訟法第101 條第1 項第1 款、第3 款
    之羈押原因。
  (四)至於聲請人於案發後，與吳錫聰商量對策，並將涉案的衝鋒
    槍另行埋藏，以及就係何人同意出借槍枝，如何向張文龍取
    回槍枝、為何僅提供一支手槍供張文龍投案，而將衝鋒槍另
    行埋藏等節，與吳錫聰、潘明、張文龍之陳述情節，不盡
    相同，而可合理懷疑聲請人有與吳錫聰、潘明、張文龍勾
    串之虞，然聲請人於99年12月9 日委由辯護人對證人吳錫聰
    、王治中進行詰問後，即無其他證據請求調查，其與共犯、
    證人勾串之可能性不高。本院審酌羈押係屬對人身體自由之
    嚴重處分，基於憲法第23條所揭櫫之比例原則，若有其他對
    人民權利限制較小之措施，可以確保審判進行之同一目的，
    即應認被告無羈押之必要，而客觀上並無證據顯示聲請人在
    境外有財產與事業，應可藉由限制出境之方式，防止聲請人
    擅自離境，而聲請人就其出借與持有之槍彈之犯罪事實，業
    已坦承，雖就細節部分，與吳錫聰、潘明、張文龍所述，
    有所差異，並否認參與犯罪組織之事實，但聲請人業已聲請
    傳喚吳錫聰詰問完畢，此外，並無其他證據請求調查，其勾
    串供犯或證人之可能性極微，已如前述，而聲請人自偵查時
    起迄今業已羈押相當時日，當知所警惕，在課予相當金額之
    保證金，以造成聲請人心理上之負擔，使其遵期到庭接受審
    判，並限制聲請人住居處所且不得離境之情況下，即無繼續
    羈押之必要，爰參酌檢察官、聲請人、辯護人對於具保金額
    之意見後，准許被告提出新臺幣50萬元之保證金，並限制出
    境、出海，且應住居於臺中市○區○○路1 段77號3 樓之2
    後，停止羈押。
三、依刑事訴訟法第110 條第1 項、第111 條、第121 條第1項
    、第116 條之1 ，裁定如主文。
中    華    民    國   100    年    6     月    15    日
                  刑事第五庭  審判長法  官  胡堅勤
                                    法  官  盧軍傑
                                    法  官  高增泓
以上正本證明與原本無異。
如不服本裁定，應於收受送達後5 日內向本院提出抗告狀。
                                    書記官  林政良
中    華    民    國   100    年    6     月    15    日